臺北高等行政法院裁定  
110年度交上字第258號
上  訴  人  程偉德                                     
訴訟代理人  林芬瑜  律師
被上 訴 人  交通部公路總局新竹區監理所
代  表  人  吳季娟          
上列當事人間因交通裁決事件，上訴人對於中華民國110年7月6
日臺灣新竹地方法院109年度交字第218號行政訴訟判決，提起上
訴，本院裁定如下：
　　主  文
上訴駁回。
上訴審訴訟費用新臺幣柒佰伍拾元由上訴人負擔。
　　理  由
一、按對於交通裁決事件之判決提起上訴，非以其違背法令為理
    由，不得為之，行政訴訟法第237條之9第2項準用第235條第
    2項規定甚明。又依同法第237條之9第2項準用第236條之2第
    3項、第243條第1項規定，判決不適用法規或適用不當者，
    為違背法令；而判決有第243條第2項所列各款情形之一者，
    為當然違背法令。
二、是當事人對於地方法院交通裁決事件之判決上訴，如依行政
    訴訟法第237條之9第2項準用第236條之2第3項、第243條第1
    項規定，以判決有不適用法規或適用不當為理由時，其上訴
    狀或理由書應表明原判決所違背之法令及其具體內容；若係
    成文法以外之法則，應揭示該法則之旨趣，倘為司法院解釋
    ，則為揭示該解釋之字號或其內容。如以行政訴訟法第237
    條之9第2項準用第236條之2第3項、第243條第2項所列各款
    情形為理由時，其上訴狀或理由書，應揭示合於該條項各款
    之事實。上訴狀或理由書如未依此項方法表明者，即難認為
    已對交通裁決事件之判決之違背法令有具體之指摘，其上訴
    自難認為合法。
三、上訴人於民國109年5月26日9時30分許，駕駛車號0000-00號
    自用小客車(下稱系爭汽車)，行經新竹縣竹北市環北路1段
    台元科技園區前右轉進入該園區時，與右方同向直行在側、
    由鄭羽珊騎乘之車號000-0000號普通重型機車發生擦撞，致
    鄭羽珊摔倒受傷，上訴人肇事後，未依規定處置，逕自駕車
    離去。經鄭羽珊報警後，新竹縣政府警察局竹北分局警員調
    閱路口監視器，並於109年6月29日製單舉發上訴人有「駕車
    致人受傷而逃逸」之行為。所涉肇事逃逸罪嫌部分，經臺灣
    新竹地方檢察署檢察官以109年8月26日109年度偵字第8396
    號為緩起訴處分，緩起訴期間1年，並應向公庫支付新臺幣6
    萬元確定；所涉道路交通管理處罰條例第62條第4項前段規
    定部分，被上訴人以109年10月16日竹監裁字第50-E6138668
    5號裁決書(下稱原處分)，對上訴人裁處吊銷普通小型車駕
    駛執照。上訴人不服訴請撤銷原處分，經臺灣新竹地方法院
    (下稱原審)以110年7月6日109年度交字第218號行政訴訟判
    決(下稱原判決)駁回其訴，上訴人不服，提起本件上訴。
四、上訴意旨略以：㈠原審勘驗結果無從認定鄭羽珊受傷是否因
    機車受系爭汽車擦撞所致，或係鄭羽珊因車身不穩自行摔倒
    致擦撞系爭汽車而受傷，且原審未就監視器畫面前面部分予
    以勘驗，未盡職權調查證據之義務，原判決即屬違背法令；
    ㈡鄭羽珊跌倒瞬間，系爭汽車正在右轉，右後視鏡會產生死
    角，且因路旁有矮灌木叢遮住，上訴人無法藉由右後視鏡查
    知鄭羽珊已跌倒，一般人亦不會特別留意車旁之機車為何突
    然不見，原審僅以勘驗監視器畫面之角度，判斷論定上訴人
    有逃逸之犯意，有違經驗、論理及證據法則，屬判決違背法
    令；㈢鄭羽珊表示是其機車把手碰到系爭汽車右後車燈，而
    該車燈未受損害，前開機車亦未受有損傷，則系爭汽車於事
    故發生當下不會有震動，即使有聲響，亦因吵雜車聲所掩蓋
    ，原判決認定與一般經驗法則相違。上訴人請求傳喚鄭羽珊
    ，原審既未傳訊，有應調查證據而未調查之判決違背法令，
    就診斷證明書部分，原審亦未依職權調查，自有違誤；㈣上
    訴人於刑事偵查案件為認罪之答辯，係聽從檢察官建議，以
    利獲得緩刑，上訴人不確定自己是否有撞到人，認罪並非承
    認自己肇事逃逸，原審僅引用上訴人認罪答辯及不完整監視
    器勘驗內容，未依職權調查證據，原判決適用法規有所不當
    等語。經核上訴人之上訴理由，已據原審110年4月23日調查
    證據程序勘驗案發路口監視器錄影光碟，並於原判決中詳細
    論斷心證形成之理由及證據採納之取捨，並敘明何以認定上
    訴人主張不足採信及其確無不能發覺肇事情狀之理由(原判
    決第6-8頁)，復說明鄭羽珊與上訴人究屬不同個體，顯難以
    鄭羽珊主觀推測認定上訴人斯時內心之認知，且鄭羽珊個人
    意見業已明確陳述在卷，無再傳訊確認其說詞之必要，是上
    訴人之上訴理由，無非係以其一己之主觀見解，任意指摘原
    審所為之證據調查有違背法令之情，或以其歧異見解就原審
    取捨證據、認定事實之職權行使，指摘其為不當，或就其於
    原審已主張而經原判決審酌論斷且指駁不採之理由，復執詞
    再予爭執，而非具體表明合於不適用法規、適用法規不當、
    或行政訴訟法第243條第2項所列各款之事實，難認對原判決
    之如何違背法令已有具體之指摘。依前開規定及說明，應認
    其上訴為不合法，應予駁回。
五、結論：本件上訴為不合法。依行政訴訟法第237條之8第1項
    、第237條之9第2項、第236條之2第3項、第249條第1項前段
    、第104條，民事訴訟法第95條、第78條，裁定如主文。 
中　　華　　民　　國　　111 　年　　10　　月　　28　　日
                      臺北高等行政法院第四庭
                                審判長法  官  蘇嫊娟
                                      法  官　魏式瑜
                                      法  官  劉正偉
上為正本係照原本作成。
不得抗告。
中　　華　　民　　國　　111 　年　　10　　月　　28　　日
                                      書記官　陳又慈